【裁判字號】    92,上易,192
【裁判日期】    920227
【裁判案由】    竊盜
【裁判全文】
臺灣高等法院高雄分院刑事判決                    九十二年度上易字第一九二號
    上  訴  人
    即  被  告  甲○○  男民.
右上訴人因竊盜案件，不服台灣高雄地方法院九十一年度易字第四三六二號中華民國
九十一年十二月三十一日第一審判決（起訴案號：台灣高雄地方法院檢察署九十一年
度偵字第二三六三○號），提起上訴，本院判決如左：
    主  文
上訴駁回。
    事  實
一、甲○○曾因搶奪及竊盜案件，經原審法院以八十四年訴字第七六五號判決，合併
    判處有期徒刑一年三月，復因違反麻醉藥品管理條例及贓物案件，經同法院以八
    十四年度訴字第三一三一號判決，合併判處有期徒刑六月，二案接續執行，於民
    國八十五年五月十四日縮短刑期假釋出獄並交付保護管束，嗣因其於假釋期間犯
    強盜罪，經原審法院以八十五年度訴字第三一五三號判決，判處有期徒刑三年二
    月確定，撤銷前開假釋，接續執行殘刑，於八十八年二月二日假釋出獄交付保護
    管束，八十九年七月十日假釋期滿，未經撤銷假釋，前開案件均視為執行完畢。
    詎其仍不知悔改，於九十一年十月二十三日零時許，在高雄縣鳳山市○○路與濱
    山街交岔路口，見乙○○所有之車牌號碼Ｅ五─○一四五號自用小貨車停放在路
    旁，竟意圖為自己不法之所有，持其所有之機車鑰匙一支，打開前揭小貨車車門
    後，進入車內翻動車內物品而著手竊取財物，惟於尚未竊得任何財物之前，即為
    巡邏員警黃界文當場查獲而未遂，並扣得前開鑰匙一支。
二、案經高雄縣警察局鳳山分局報告臺灣高雄地方法院檢察署檢察官偵查起訴。
    理  由
一、被告甲○○雖未於本院審理時到場陳述，惟原審訊據被告甲○○坦承持其所有之
    鑰匙打開被害人乙○○所有之車牌號碼Ｅ五─○一四五號自用小貨車車門，並於
    車內遭警查獲等情，但否認竊盜犯行，辯稱：因酒醉，進入該車內睡覺，不是竊
    盜云云。
二、經查：
  (一)本件被告如何著手竊取被害人前揭自用小貨車內之財物而未遂等情，業據被害人
    於警訊時指述甚詳，並有現場照片四幀在卷可稽，被告雖以前揭情詞置辯，惟證
    人即當場查獲員警黃界文於原審法院證稱：當時有民眾報案說有可疑者在前揭自
    用小貨車附近徘徊，我正在巡邏，就趕赴現場，到現場時，看到被告正在翻車內
    的東西，車上很亂等語（見原審卷第二十二頁），本件被告係犯罪正在實施中，
    即被查獲之現行犯，證據至為明確，被告所辯，不足採信。
  (二)此外，復有被告所有行竊所用之鑰匙一支扣案可佐，是本件至此事證已臻明確，
    被告犯行洵堪認定，應依法加以論科。
三、核被告甲○○所為，係犯刑法第三百二十條第三項、第一項竊盜未遂罪。被告曾
    因搶奪及竊盜案件，經原審法院以八十四年訴字第七六五號判決，合併判處有期
    徒刑一年三月，復因違反麻醉藥品管理條例及贓物案件，經同法院以八十四年度
    訴字第三一三一號判決，合併判處有期徒刑六月，二案接續執行，於八十五年五
    月十四日縮短刑期假釋出獄並交付保護管束，嗣因其於假釋期間犯強盜罪，經原
    審法院以八十五年度訴字第三一五三號判決，判處有期徒刑三年二月確定，撤銷
    假釋，接續執行殘刑，並於八十八年二月二日假釋出獄交付保護管束，八十九年
    七月十日假釋期滿，未經撤銷假釋，前開案件均視為執行完畢，有臺灣高等法院
    被告全國前案紀錄表可按，其於五年內再犯本件有期徒刑以上之罪，為累犯，應
    依法加重其刑。又被告係犯竊盜未遂罪，依刑法第二十六條前段規定，按既遂犯
    之刑減輕之，並依法先加後減之。
四、原審依刑法第三百二十條第三項、第一項、第二十六條前段、第四十七條、第四
    十一條第一項、第三十八條第一項第二款，罰金罰鍰提高標準條例第一條前段、
    第二條，審酌被告有多件前科，係累犯，犯罪動機、目的、手段，與生活狀況、
    品行、智識程度，雖未竊得任何財物，惟其犯後仍一再飾詞卸責，無悔改之意，
    等一切情狀，量處有期徒刑六月，並依法諭知如易科罰金以三百元折算一日之折
    算標準。另敘明扣案之鑰匙一支為被告所有供犯本罪所用之物，依刑法第三十八
    條第一項第二款，宣告沒收之。經核原判決認事用法尚無不合，量刑亦稱妥適，
    被告上訴意旨仍執陳詞，否認犯罪，空言指摘原判決不當，並無可取，為無理由
    ，應予駁回。
五、被告經合法傳喚，無正當理由不到庭，爰不待其陳述逕行判決。
據上論斷，應依刑事訴訟法第三百六十八條、第三百七十一條，判決如主文。
本案經檢察官陳新慶到庭執行職務。
中        華        民        國  九十二    年    二    月  二十七日
                              臺灣高等法院高雄分院刑事第四庭
                                  審判長法官  蕭權閔
                                        法官  陳吉雄
                                        法官  陳啟造
右正本證明與原本無異。
不得上訴。
                                  法院書記官  白蘭
中    華    民    國      九十二      年      三      月    三    日
附錄法條：
刑法第三百二十條第一項
意圖為自己或第三人不法之所有，而竊取他人之動產者，為竊盜罪，處五年以下有期
徒刑、拘役或五百元以下罰金。


司法院資訊處製作；財團法人民間司法改革基金會備份。
